Miguel Antonio Orellana Ruíz
Cuenta EEP: 999009043
Registro académico: 201801279
CUI: 3054116160207


-------------------------- LABORATORIO 1 --------------------------

1. Vectores y Matrices 

  1.1 Crear de un vector por cada estudiante que almacene 5 registros. 
  
```{r}
student_1 <- c(50.4, 62.3, 92.1, 77.6, TRUE)
student_2 <- c(41.7, 87.9, 75.3, 72.4, FALSE)
student_3 <- c(30.3, 67.8, 69.3, 71.2, FALSE)
student_4 <- c(65.4, 85.1, 92.3, 96.8, TRUE)
student_5 <- c(70.4, 88.2, 95.2, 90.7, TRUE)
```
 
  1.2 Crear el vector students_vector, sus elementos serán cada uno de los vectores creados. 
  
```{r}
students_vector <- c(student_1, student_2, student_3, student_4, student_5)
```
  
  1.3 Construya una matriz de nombre student_matrix, que reciba los parámetros de studens_vector.
  
```{r}
students_matrix <- matrix(students_vector, nrow = 5, byrow = TRUE)
students_matrix #Se imprime la matriz. 
```
  
2. Nombrado de una matriz 

  2.1 Crear los vectores name_stidemts y name_courses_legal_age:
  
```{r}
name_students <- c("Lily Brown", "Davis Moore", "Susan Taylor", "Mike Jones", "Tom Hill")
name_courses_legal_age <- c("TIC", "Accounting", "Psychology", "Ethics", "Legal_age")
```
  
  2.2 Utilizar los vectores para el nombrado de filas y columnas de la matriz students_vectos.
  
```{r}
#Asigando los nombres de los estudiantes a las filas. 
rownames(students_matrix) <- name_students

#Asigando a las columnas los cursos y si es mayor de edad. 
colnames(students_matrix) <- name_courses_legal_age

#Visualizando la matriz con los cambios. 
students_matrix
```
  
3. rowSums, cbind 

  3.1 Crear un vector total_grade_student que contenga la sumatoria de todas las notas por cada estudiante.
  
```{r}
total_grade_student <- rowSums(students_matrix[1:5, -5]) #suma las filas, quitando la columna que indica si es mayor de edad.
total_grade_student
```
  
  3.2 Pegue el vector total_grade_student con la matriz students_matrix por medio de la función cbind
      y asigne el resultado a una nueva matriz de nombre result_students.
      
```{r}
result_students <- cbind(students_matrix, total_grade_student)
result_students
```
    
4. Seleccionando elementos de una matriz. 

  4.1 De la matriz result_students seleccione la fila 1,3 y t y las columnas 2 y 4. 
      Almacene el resultado en una variable de nombre selected_elements e imprima el resultado.
      
```{r}
selected_elements <- result_students[c(1, 3, 5),c(2, 4)]
selected_elements

```

5. Data frames 
  
  5.1 Construya un data frame de nombre students_grades_df utilizando la matriz result_students como parámetro.
  
```{r}
students_grade_df <- data.frame(result_students)
students_grade_df #Visualización del dataframe
```
  5.2 Utilice la función subset en students_grades_df para filtrar por la siguiente condición:
      Que la columna Accounting sea mayor a 80 y que legal_age sea verdadero. 
      
```{r}
subset(students_grade_df, subset = Accounting >80 & Legal_age == TRUE)
```

6. Funciones, condicionales y Bucles

  6.1 Construya una función de nombre students_projection que recorra la matriz result_students.
  
```{r}
students_projection <-  function(matriz){
  for (i in 1:nrow(matriz)){
    for (j in 1:4){
      print(matriz[i, j])
    }
  }
}
```
  
  6.2 Aplicar las siguientes condiciones. 
    6.2.1 Si la nota es menor o igual a 45 imprima "Student at risk"
    6.2.2 Si la nota es mayor a 45 y menor a 61 imprima "Student may be approved"
    6.2.3 si la nota es mayor o igual a 61 imprima "Student approved". 
    
```{r}
students_projection <-  function(matriz){
  for (i in 1:nrow(matriz)){
    for (j in 1:4){
      dato = matriz[i, j]
      print(dato)
      if (dato <= 45){
        print("Student at risk")
      } else if (dato > 45 & dato <61) {
        print("Student may be approved")
    } else {
      print ("Student approved")
    }
  }
  }
}
```
  
   6.3 Llamar a la función
```{r}
students_projection (result_students)
```
    
7. Data frames y lapply

```{r}
# 7.1
index_education <- function(grade){
  0.5*(1+(grade*0.01))
}

#7.2
all_students_grade <- students_grade_df[,c(1:4)]

#7.3
inciso_7 <- lapply(all_students_grade, index_education)
inciso_7
```
8. Math utilities
      